臺灣高雄地方法院民事裁定
111年度雄全字第68號
聲  請  人  高雄銀行股份有限公司

法定代理人  陳勇勝  
訴訟代理人  黃憲忠  
相  對  人  詠興汽車美容即黃驛捷


            黃驛捷

上列當事人間假扣押事件，本院裁定如下：
    主  文
聲請駁回。
聲請程序費用由聲請人負擔。
    理  由
一、聲請意旨略以：相對人詠興汽車美容邀同相對人黃驛捷為連
    帶保證人，於民國109年6月2日向聲請人借款合計新臺幣（
    下同）500,000元，110年8月間因疫情申請延長寬限期及還
    款期限，嗣相對人自111年7月2日起未依約清償本息，電話
    催繳均未接聽，催告書亦因遷移退回，其名下亦有其他債務
    轉呆帳，可見相對人信用嚴重惡化，為確保日後債權獲償，
    聲請人如有釋明不足部分願供擔保以代之。並聲明：請准聲
    請人以108年度甲類第2期中央政府建設公債供擔保後，將相
    對人所有財產在492,145元範圍內予以假扣押。
二、按請求及假扣押之原因應釋明之。前項釋明如有不足，而債
    權人陳明願供擔保或法院認為適當者，法院得定相當之擔保
    ，命供擔保後為假扣押，民事訴訟法第526 條第1 項、第2
    項亦有明定。故債權人聲請假扣押，就其請求及假扣押之原
    因均應加以釋明。僅於釋明有所不足，而債權人陳明願供擔
    保或法院認為適當者，法院始得定相當之擔保，命供擔保後
    為假扣押。又所謂假扣押之原因，依同法第523 條第1 項規
    定，係指債務人有日後不能強制執行或甚難執行之虞者，例
    如債務人浪費財產、增加負擔或就財產為不利之處分，致瀕
    臨無資力狀態，或有移往遠地、逃匿或隱匿財產等情形。至
    於債務人經債權人催告後拒絕給付，而有債務不履行情事，
    除非就其職業、資產、信用等狀況綜合判斷，認為其現存之
    整體財產價值與所欠債權價額相差懸殊，或財務顯有異常而
    難以清償債務之情形外，否則不能遽謂其有日後不能強制執
    行或甚難執行之虞，要難認債權人已盡釋明假扣押原因之責
    。
三、經查：
  ㈠聲請人主張兩造訂有借款契約，相對人尚有債務本金492,145
    元未清償等情，業據其提出借據影本、授信明細查詢及授信
    申請書等件為憑，足認聲請人已就假扣押之請求為釋明
　㈡聲請人雖主張相對人信用嚴重惡化，且遷移不明逃避債務，
    經催討未清償，如不經假扣押其財產，恐有日後不能受償之
    虞等節，並提出聯徵資料、催理紀錄、退回信封封面影本為
    證。相對人縱有其他未清償款項，僅能佐證相對人身負債務
    未清償完畢；聲請人提出之催理紀錄僅可證明請求未果；退
    回信封封面影本亦非送達相對人商業登記址或戶籍，難認相
    對人經催告有逃匿不願清償之客觀事實，尚難謂有於日後不
    能強制執行或甚難執行之情事。是聲請人就假扣押之原因並
    未釋明，即不符假扣押之要件。揆諸上開說明，聲請人所為
    假扣押之聲請，自屬不應准許。
四、綜上所述，聲請人聲請在492,145元範圍內，假扣押相對人
    之財產，為無理由，應予駁回。
五、據上論結，依民事訴訟法第95條、第78條，裁定如主文。
中　　華　　民　　國　　111 　年　　9 　　月　　27　　日
                  高雄簡易庭  法　　　官  楊詠惠
以上正本係照原本作成
如對本裁定抗告須於裁定送達後10日內向本院提出抗告狀，並繳
納抗告費新臺幣1,000元。
中　　華　　民　　國　　111 　年　　9 　　月　　28　　日
      　　　　　　　　　　　　書　記　官  蔡佩珊